---
title: "Trabalho Final do Pedro"
author: "Pedro Barros"
output: html_document
---
#Comando do trabalho

O seu relatório deve (ao menos) responder as seguintes perguntas:

1. Qual o mês do ano com o maior número de filmes? E o dia do ano?

2. Qual o top 5 países com mais filmes na base?

3. Liste todas as moedas que aparecem nas colunas `orcamento` e `receita` da base `imdb_completa`.

4. Considerando apenas orçamentos e receitas em dólar ($), qual o gênero com maior lucro? E com maior nota média?

5. Dentre os filmes na base `imdb_completa`, escolha o seu favorito. Então faça os itens a seguir:

a) Quem dirigiu o filme? Faça uma ficha dessa pessoa: idade (hoje em dia ou data de falecimento), onde nasceu, quantos filmes já dirigiu, qual o lucro médio dos filmes que dirigiu (considerando apenas valores em dólar) e outras informações que achar interessante (base `imdb_pessoas`).

b) Qual a posição desse filme no ranking de notas do IMDB? E no ranking de lucro (considerando apenas valores em dólar)?

c) Em que dia esse filme foi lançado? E dia da semana? Algum outro filme foi lançado no mesmo dia? Quantos anos você tinha nesse dia?

d) Faça um gráfico representando a distribuição da nota atribuída a esse filme por idade (base `imdb_avaliacoes`).

```{r}
#Instalar o pacote de acesso a dados da CursoR.
remotes::install_github("curso-r/basesCursoR")

#Obter as bases de dados do repositório da CursoR e criar objetos.
imdb <- basesCursoR::pegar_base("imdb_completa")
imdb_pessoas <- basesCursoR::pegar_base("imdb_pessoas")
imdb_avaliacoes <- basesCursoR::pegar_base("imdb_avaliacoes")

# Carregar os pacotes que usaremos em toda a análise:
library(dplyr)
library(tidyr)
library(stringr)
library(lubridate)
library(forcats)
library(purrr)
library(ggplot2)

```

#Resolução

##1.
Qual o mês do ano com o maior número de filmes? E o dia do ano?
```{r}
#Identificar o mês com mais lançamentos.
#Ativar a fórmula "arruma_data_lanc".
imdb %>% 
  arruma_data_lanc(imdb$data_lancamento) %>%
  group_by(mes) %>% 
  summarise(n_filmes = n()) %>% 
  arrange(desc(n_filmes)) %>% 
  head(1)

#Descobrir o dia com mais lançamentos.
imdb %>%  
  arruma_data_lanc(imdb$data_lancamento) %>%
  filter(!str_detect(dia, "NA")) %>% 
  group_by(dia) %>% 
  summarise(n_filmes = n()) %>% 
  arrange(desc(n_filmes)) %>% 
  head(1)


#Ainda é preciso apresentar esses resultados no relatório.

```

##2.
Qual o top 5 países com mais filmes na base?

```{r}
imdb %>%
  mutate(pais = str_split(pais, ",")) %>% 
  unnest(pais) %>% 
  group_by(pais) %>% 
  summarise(n_filmes = n()) %>% 
  arrange(desc(n_filmes)) %>% 
  head(5)
  
#Ainda é preciso apresentar esses resultados no relatório.

```

##3.
Liste todas as moedas que aparecem nas colunas `orcamento` e `receita` da base `imdb_completa`.

```{r}
imdb %>%
  select(orcamento, receita) %>% 
  pivot_longer(
    cols = c(orcamento, receita),
    names_to = "orc/rec",
    values_to = "valor"
  ) %>% 
  separate(
    col = valor,
    into = c("moeda", "valor"),
    sep = " "
  ) %>% 
  select(moeda) %>% 
  distinct() %>% 
  filter(!is.na(moeda))

#Ainda é preciso apresentar esses resultados no relatório.

```


##4.
Considerando apenas orçamentos e receitas em dólar ($), qual o gênero com maior lucro? E com maior nota média?

```{r}
#Arrumando as colunas orcamento e receita,
#e encontrando o maior lucro médio.
imdb %>% 
  filter(
    str_detect(orcamento, "\\$") &
    str_detect(receita, "\\$")
  ) %>% 
  mutate(
    genero = str_split(genero, ","),
    orcamento = str_remove(orcamento, "\\$ "),
    orcamento = as.numeric(orcamento),
    receita = str_remove(receita, "\\$ "),
    receita = as.numeric(receita),
    lucro = receita - orcamento
  ) %>% 
  unnest(cols = c(genero)) %>% 
  group_by(genero) %>% 
  summarise(lucro_medio = mean(lucro)) %>% 
  arrange(desc(lucro_medio)) %>% 
  head(1)
#Ainda é preciso apresentar esses resultados no relatório.

#Encontrando o gênero com maior nota média.
imdb %>% 
  mutate(genero = str_split(genero, ",")) %>% 
  unnest(cols = c(genero)) %>% 
  group_by(genero) %>% 
  summarise(nota_media = mean(nota_imdb)) %>% 
  arrange(desc(nota_media)) %>% 
  head(1)

#Ainda é preciso apresentar esses resultados no relatório.

```

##5.
Dentre os filmes na base `imdb_completa`, escolha o seu favorito. Então faça os itens a seguir:
```{r}
#Escolher o filme preferido.
imdb %>% 
  filter(str_detect(titulo, "Endless"))
#Eu procurei por "The Endless Summer", um filme de surf de 1966,
#mas não tem. Porém, encontrei essa paródia "Endless Bummer",
#de 2009. Só que aí não tem o ano de nascimento do diretor...
#Para não me desiludir novamente, vou filtrar as bases para
#evitar escolher algum filme sem informações necessárias faltantes,
#como data_nasc, local_nasc, orcamento sem $, receita sem $.
#Depois, vou escolher o filme lançado mais próximo da CF88.

#Diretores elegíveis:
diretores_elegiveis <- imdb_pessoas %>% 
  filter(across(
    .cols = c(data_nascimento, local_nascimento),
    .fns = ~!is.na(.x)
    )
  ) %>% 
  pull(nome)

#Data da CF88:
CF88 <- ymd("1988-10-05")

#Filmes elegíveis:
filme_preferido <- imdb %>% 
  filter(across(
    .cols = c(orcamento, receita),
    .fns = ~str_detect(.x, "\\$")
  )) %>% 
  filter(direcao %in% diretores_elegiveis) %>% 
  mutate(data_lancamento = ymd(data_lancamento)) %>% 
  mutate(dias_ate_CF88 = abs((data_lancamento %--% CF88) / ddays(1))) %>% 
  select(titulo, direcao, data_lancamento, dias_ate_CF88) %>% 
  arrange(dias_ate_CF88) %>% 
  pull(titulo) %>% 
  head(1)


```

a) Quem dirigiu o filme? Faça uma ficha dessa pessoa: idade (hoje em dia ou data de falecimento), onde nasceu, quantos filmes já dirigiu, qual o lucro médio dos filmes que dirigiu (considerando apenas valores em dólar) e outras informações que achar interessante (base `imdb_pessoas`).
```{r}
#Buscar diretor(a) do filme preferido, supondo que não há filmes
#com o mesmo nome.
diretor_a <- imdb %>% 
  filter(titulo == filme_preferido) %>% 
  pull(direcao)

#idade (hoje em dia ou data de falecimento)
imdb_pessoas %>%
  filter(
    nome == diretor_a,
    !is.na(altura)) %>%
  #Esse "!is.na(altura) foi gambiarra...
  #A primeira vez que rodei o filtro, descobri que a base imdb_pessoas
  #tem dois Barry Levinson!! Entendi que um deles é o diretor,
  #e o outro deve ser algum ator...
  #Pra minha "sorte", um deles morreu em 1987, e o filme é de 1988.
  #Por isso, usei o dado "altura" só pra eliminar o outro...
  #Foi uma solução 100% causística...
  #pode descontar na nota do trabalho hehe
  mutate(across(
    .cols = contains("data"),
    .fns = ~ymd(.x)
  )) %>% 
  select(contains("data")) %>% 
  interval(
    start = imdb_pessoas$data_nascimento,
    end = imdb_pessoas$data_falecimento
  )
#Desisto  


#onde nasceu
imdb_pessoas %>%
  filter(
    nome == diretor_a,
    !is.na(altura)) %>%
    #Esse "!is.na(altura) foi gambiarra...
    #A primeira vez que rodei o filtro, descobri que a base imdb_pessoas
    #tem dois Barry Levinson!! Entendi que um deles é o diretor,
    #e o outro deve ser algum ator...
    #Pra minha "sorte", um deles morreu em 1987, e o filme é de 1988.
    #Por isso, usei o dado "altura" só pra eliminar o outro...
    #Foi uma solução 100% causística...
    #pode descontar na nota do trabalho hehe
  pull(local_nascimento)

#quantos filmes já dirigiu
imdb %>% 
  filter(direcao == diretor_a) %>% 
  count()

#qual o lucro médio dos filmes que dirigiu (considerando apenas valores em dólar)
imdb %>% 
  filter(
    direcao == diretor_a,
    across(
      .cols = c(orcamento,receita),
      .fns = ~str_detect(.x, "\\$")
    )
  ) %>% 
  mutate(
    orcamento = str_remove(orcamento, "\\$ "),
    orcamento = as.numeric(orcamento),
    receita = str_remove(receita, "\\$ "),
    receita = as.numeric(receita),
    lucro = receita - orcamento
  ) %>% 
  group_by(direcao) %>% 
  summarise(lucro_medio = mean(lucro)) %>% 
  pull(lucro_medio)



#outras informações que achar interessante
#Nãããããoooooo tá bom já

#Ainda é preciso apresentar esses resultados no relatório.

```

b) Qual a posição desse filme no ranking de notas do IMDB? E no ranking de lucro (considerando apenas valores em dólar)?

```{r}
imdb_ranking_nota <- imdb %>% 
  arrange(desc(nota_imdb)) %>% 
  mutate(posicao_nota = row_number()) %>% 
  select(titulo, nota_imdb, posicao_nota)

imdb_ranking_nota %>% 
  filter(titulo == filme_preferido) %>% 
  pull(posicao_nota)

#Ainda é preciso apresentar esses resultados no relatório.

```

c) Em que dia esse filme foi lançado? E dia da semana? Algum outro filme foi lançado no mesmo dia? Quantos anos você tinha nesse dia?

```{r}
#Data de lançamento:
data_lanc_filme_pref <- imdb %>% 
  filter(titulo == filme_preferido) %>% 
  pull(data_lancamento)

#Dia da semana do lançamento:
imdb %>% 
  filter(titulo == filme_preferido) %>% 
  pull(data_lancamento) %>% 
  wday(label = TRUE, locale = "Portuguese_Brazil.1252")
  #Obs: o R mostrou toda a cadeia de fatores.
  #Se tivesse caído num sábado, ia dar problema de caracter...

#Outros filmes lançados no mesmo dia do filme preferido:
imdb %>% 
  filter(data_lancamento %in% data_lanc_filme_pref) %>% 
  select(titulo)

#Minha idade no dia do lançamento:
#Por questões de LGPD, vou usar a data de nascimento
#de uma pessoa pública brasileira que eu gosto: 08/02/1958

(dmy("08/02/1958") %--% ymd(data_lanc_filme_pref)) / dyears(1)
#Tentei usar trunc e round, mas não consegui tirar os decimais...

#Ainda é preciso apresentar esses resultados no relatório.
```

d) Faça um gráfico representando a distribuição da nota atribuída a esse filme por idade (base `imdb_avaliacoes`).

```{r}
#A base de avaliações não traz o título do filme,
#então preciso ir buscar também o id do filme.
id_filme_preferido <- imdb %>% 
  filter(titulo == filme_preferido) %>% 
  pull(id_filme)

imdb_avaliacoes %>% 
  filter(id_filme == id_filme_preferido) %>% #Filtrar o filme preferido;
  select(contains("nota_media_idade")) %>% #Selecionar colunas etárias;
  pivot_longer( #Arrumar para poder plotar;
    cols = everything(),
    names_to = "faixa_etaria",
    values_to = "nota"
  ) %>% 
  mutate( #Reduzir labels e transformar em fator;
    faixa_etaria = str_remove(faixa_etaria, "nota_media_idade_"),
    faixa_etaria = as_factor(faixa_etaria)
  ) %>% 
  ggplot()+ #Plotar
    geom_point(aes(
      x = faixa_etaria,
      y = nota
    ))

#Ainda é preciso apresentar esses resultados no relatório.

```

